【裁判字號】    99,中簡上,74
【裁判日期】    990224
【裁判案由】    傷害
【裁判全文】
臺灣臺中地方法院刑事判決            99年度中簡上字第74號
上  訴  人  臺灣臺中地方法院檢察署檢察官
被      告  乙○○
被      告  甲○○
上列上訴人因被告等犯傷害案件，不服本院臺中簡易庭98年度中
簡字第3593號中華民國98年11月30日第一審簡易判決（聲請案號
：臺灣臺中地方法院檢察署98年度偵字第11592 號），提起上訴
，本院管轄之第二審合議庭判決如下：
    主  文
上訴駁回。
    犯罪事實及理由
一、本案經本院審理結果，認原第一審簡易判決認事用法及量刑
    均無不當，應予維持，並引用附件即第一審簡易判決書（含
    臺灣臺中地方法院檢察署檢察官簡易判決處刑聲請書）記載
    之犯罪事實、證據、理由及應適用之法條。
二、公訴人上訴意旨略以：經告訴人具狀請求上訴，經核非顯無
    理由，原審量刑與被告犯罪情節及被害人之傷害，難謂相當
    ，爰依刑事訴訟法第344 條第1 項、第3 項、第455 條之1
    第1 項提起上訴等語。
三、按刑罰之量定，係屬事實審法院得依職權自由裁量之事項，
    苟已斟酌刑法第57條各款所列情狀而未逾越法定刑度，不得
    遽指為違法；且在同一犯罪事實與情節，如別無其他加重或
    減輕之原因，下級審量定之刑，亦無過重或失輕之不當情形
    ，則上級審法院對下級審法院之職權行使，原則上應予尊重
    （最高法院75年台上字第7033號判例及85年度台上字第2446
    號判決意旨參照）。本院審酌被告乙○○犯罪之動機及目的
    係因為其父親遭告訴人丙○○駕車撞傷，雙方於98年3 月11
    日下午在臺中縣太平市公所調解委員會內洽談調解未果，加
    以被告乙○○與其妻即被告甲○○主觀認為告訴人於車禍後
    之態度不佳，渠等2 人始於調解未成之際，基於憤怒，由被
    告乙○○出手毆打告訴人之胸部等處，及由被告甲○○徒手
    毆打告訴人之頭部及臉部，致告訴人受傷之犯罪動機及目的
    、被告2 人犯罪之手段為徒手毆打、被告2 人於犯罪後均坦
    承犯行，並未飾詞卸責，犯後態度尚佳等一切情狀後，因認
    原審以被告2 人涉犯上揭犯行之事證明確，依刑事訴訟法第
    449 條第1 項前段、第454 條第2 項，刑法第28條、第277
    條第1 項、第41條第1 項前段，刑法施行法第1 條之1 之規
    定，判處被告2 人各拘役20日，如易科罰金，以新臺幣1 千
    元折算1 日，其認事用法並無違誤，量刑亦屬妥適。公訴人
    徒執前詞上訴，並無理由，應予駁回。
據上論斷，應依刑事訴訟法第455 條之1 第3 項、第368 條，判
決如主文。
本件經檢察官張容姍到庭執行職務
中    華    民    國    99    年    2     月    24    日
                  刑事第十八庭  審判長法  官   高文崇
                                      法  官   張清洲
                                      法  官   胡芷瑜
以上正本證明與原本無異
本件不得上訴。
                                      書記官   沈慧玲
中    華    民    國    99    年    2     月    24    日
附錄本件論罪科刑法條
中華民國刑法第277條第1項
傷害人之身體或健康者，處 3 年以下有期徒刑、拘役或 1 千元
以下罰金。

司法院資訊處製作；財團法人民間司法改革基金會備份。
